最高法院刑事判決                              八十七年度台上字第二五九二號
    上  訴  人  吳己卯
    被      告  甲○○
右上訴人因自訴被告殺人案件，不服台灣高等法院高雄分院中華民國八十五年十月十
五日第二審判決（八十五年度上訴字第六八二號，自訴案號：台灣高雄地方法院八十
四年度重自字第一 號），提起上訴，本院判決如左：
    主  文
原判決撤銷，發回台灣高等法院高雄分院。
    理  由
本件原判決維持第一審諭知被告甲○○無罪之判決，駁回上訴人吳己卯在第二審之上
訴，固非無見。
惟查(一)原判決理由記載警員黃有彥在偵查中陳述之情節與何孟勳及被告在警訊時供述
之情節均相符合，亦與四季富邑大廈管理員王建華、劉志仁在警訊時之陳述情節完全
吻合，顯見何孟勳與被告之供述應堪採信云云（見原判決第六頁），然經核閱卷內資
料，並無證人劉志仁在警訊陳述之筆錄存在；又原判決理由記載四季富邑大廈樓頂至
地面高為三十三公尺，十二樓為頂樓，往頂樓可見屍體位置，離屋根約五公尺，十一
樓紗窗並非與死者屍體掉落同一地點，係略近於該棟大廈等情，有現場略圖附卷可考
（見原判決第七頁），然經核閱卷內資料，亦無該現場略圖存在。而相驗卷內雖附有
檢察官勘驗筆錄之附圖，然該勘驗筆錄及附圖，皆無上開勘驗結果之記載（見相驗卷
八十四年三月十九日檢察官勘驗筆錄）。原判決認定事實採用之證據，與卷內資料不
符，已屬證據上之理由矛盾。且法院應予當事人以辯論證據證明力之適當機會，刑事
訴訟法第一百六十二條定有明文。原判決採為判決基礎之上開證人劉志仁警訊時證言
、現場略圖及卷附死者吳宜璋陳屍現場照片四幀，原審審理時，並未提示予上訴人及
被告，就其證據之證明力為辯論，有原審審判筆錄可憑（見原審八十五年十月八日審
判筆錄），亦非適法。(二)原判決理由記載被告於警局訊問中供稱：「八十四年三月十
九日凌晨三時許，我先進房睡覺，何孟勳還在客廳打電動，當我被吵醒時，在臥房有
何孟勳及另一不詳男子在爭吵、拉扯，我有聽到何孟勳問該男子是誰﹖是不是來找她
（指被告）的……」（見原判決第四頁、第五頁），顯然當時質問死者是誰之人為何
孟勳。乃原判決理由嗣謂被告果真認識吳宜璋，斷不致於第一句話就問「你是誰」
（見原判決第六、七頁），以當時質問死者是誰之人為被告，並作為判斷被告不認識
死者之依據，殊屬於法有違。上訴意旨指摘原判決不當，非無理由，應認有發回更審
之原因。
據上論結，應依刑事訴訟法第三百九十七條、第四百零一條，判決如主文。
中      華      民      國    八十七    年      八      月      六      日
                              最高法院刑事第九庭
                                  審判長法官  謝  家  鶴
                                        法官  花  滿  堂
                                        法官  陳  世  淙
                                        法官  劉  介  民
                                        法官  邵  燕  玲
      右正本證明與原本無異
                                              書  記  官
中      華      民      國    八十七    年      八      月     十一     日
